---
title: "Analisis Logilistico"
author: "Oriol"
date: "2024-04-15"
output: html_document
---

```{r}
library(dplyr) ## Para los select
#library("git")
set.seed(Sys.time())
library(ggplot2) #Para plotear
```

## Carga de los datos 

Cargamos los datos que ya estan filtrados por el script de Python

```{r}
data <- read.csv("sinrepetidos.txt", header = T, sep = "\t")

#colnames(data)
```

## Analisis estadistico 

Vamos a estudiar el dataset para hacernos una idea de lo tenemos y ver que variables son las que potencialmente nos pueden ofrecer información al respecto del mismo.

```{r}
ggplot(data) +
  aes(x = Sexo.del.Paciente, y = Edad.del.Paciente) +
  geom_boxplot(fill = "#0c4c8a") +
  theme_minimal()
```

```{r}
shapiro.test(subset(data, Sexo.del.Paciente == "F")$Edad.del.Paciente)
shapiro.test(subset(data, Sexo.del.Paciente == "M")$Edad.del.Paciente)
```

```{r}
#shapiro.test(subset(data, Penicilina...Sensibilidad == "Sensible")$Edad.del.Paciente)

#subset(data,Penicilina...Sensibilidad)$Edad.del.Paciente
```

### Factorizamos las sensibilidad

En este ejemplo lo realizamos para la Penicilina, más tarde se generaliza al resto de medicamentos.


```{r}
factores<- factor(data$Penicilina...Sensibilidad, exclude = NaN)
#factores
```

Una vez obtenido los factores (Sensible - Resistente), ahora asignamos a cada uno un valor (0 o 1). Tambien vamos a asignar un peso a cada paciente acorde a los datos de la media española para hombres y mujeres.

```{r}
factor(data$Penicilina...Sensibilidad, exclude = NaN)
Penicilina <-  data$Penicilina...Sensibilidad
data$Penicilina...Sensibilidad <- unclass(factor(data$Penicilina...Sensibilidad, exclude = NaN))

length(data$Sexo.del.Paciente[data$Sexo.del.Paciente == "F"])

data$Peso[data$Sexo.del.Paciente == "F"] <- rnorm(69, 63, 10)
data$Peso[data$Sexo.del.Paciente == "M"] <- rnorm(160, 75.8, 10)

data$Penicilina...Sensibilidad[data$Penicilina...Sensibilidad == 1] = NaN
```


```{r}
#test <- wilcox.test(data$Penicilina...Sensibilidad ~ data$Sexo.del.Paciente, alternative = "two.sided")
#test
```


# Tener en cuenta que entre variables categoricas hay que hacer un tipo de test (wilcox). Entre variable continua y categorica otro (kruskal) y entre continuas otro (Xi cuadrado o t-test)

Hagamos un estudio de las correlaciones para ver si existen algun sesgo de las variables.

```{r}
dataparacorr <- data.frame(data$Penicilina...Sensibilidad, data$Sexo.del.Paciente, data$Edad.del.Paciente, data$Peso 
                           )
colnames(dataparacorr) <- c("Penicilina...Sensibilidad", "Sexo.del.Paciente","Edad.del.Paciente", "Peso")
dataparacorr <- na.omit(dataparacorr)

CHIS <- lapply(dataparacorr[,-1], function(x) chisq.test(dataparacorr[,1], x ))
do.call(rbind, CHIS)[,c(1,3)]
```

En principio, las correlaciones están por encima del valor del p-value = 0.05. Por tanto, se puede asumir con relativa seguridad que las variables son independientes en su origen. 

```{r}
dataparacorr$Sexo.del.Paciente[dataparacorr$Sexo.del.Paciente == "M"] = 0
dataparacorr$Sexo.del.Paciente[dataparacorr$Sexo.del.Paciente == "F"] = 1

dataparacorr[,2] <- as.numeric(dataparacorr[,2])

WIL <- wilcox.test(dataparacorr$Penicilina...Sensibilidad, dataparacorr$Sexo.del.Paciente)
WIL
KRUS <- lapply(dataparacorr[,2:4],  function(x) kruskal.test( dataparacorr$Penicilina...Sensibilidad, x) )
do.call(rbind, KRUS)[,c(1,3)]
```


# GLM por Antibiotico.

```{r}
results <- glm(Penicilina...Sensibilidad ~ Edad.del.Paciente*Sexo.del.Paciente+Peso, data, na.action = na.omit, family =quasi())
summary(results)
```

```{r}
par(mfrow = c(2,2))
plot(results)
```

# Generalizacion a todas las descripciones

```{r}
descripciones <- unique(data$Descripción)
data$Penicilina...Sensibilidad <- Penicilina

medicamentos <- colnames( select(data, contains("Sensibilidad")))
```

```{r,  warning= TRUE}
#### Warnings por coercion, por tratar variables logicas a numericas ####

##data$Penicilina...Sensibilidad <- unclass(factor(data$Penicilina...Sensibilidad, exclude = NaN))

for (j in medicamentos) {  ##Cada vez que encuentra una celda vacia problemas
  if( sum(is.na(data[[j]])) == length(data[[j]]) ){ #Si es nula la obviamos del analisis
           next;
  }else{
    data[[j]] <- unclass( factor(data[[j]], levels = c("Sensible","Sensible EI","Resistente") , exclude = c(NaN,NA,"") ))
  }
}
```

```{r} 
### Metodo unclass pero no podemos ignorar los NANs

#for (i in medicamentos){ ##Factorizamos y asignamos valor a la variable categorica    unclass(data$i)
#    data[[i]] <- unclass( factor(data[[i]] , exclude = NaN))
#    data[[i]][ data[[i]] == 1 ] = NaN
#}
```

### Generalizacion a todas las descripciones y medicamentos

```{r}
results_frame <- list()  #Actualizar para poder guardar con cada descripcion un lista de dataframes de medicamentos
for(i in descripciones){
  if ( sum(data$Descripción == i) < 20 ){ #Filtramos para ver si hay cantidad suficiente de datos para hacer estadistica
    next;
  }else{
    results_frame[[i]] <- list()
    data_Aux = data[ data$Descripción == i,] #Lista auxiliar en funcion del organismo
    for(j in medicamentos){ #Columnas correspondientes sensibilidad de cada medicamentos
        dim <- length(data_Aux[[j]]) 
        numnas <-  sum(is.na(data_Aux[[j]]))
        res <- dim - numnas 
        if(res <= 3  ){ #Si es nula la obviamos del analisis y si solo hay un caso tambien pasamos
           next;
         }else {
            #print(j)
            results <- glm(formula = paste0(j ," ~ Edad.del.Paciente*Sexo.del.Paciente+Peso"), data_Aux, 
                           na.action = na.omit ,family = quasi() ) #Modelo 
            results_frame[[i]][[j]]<- coef(summary(results)) #Guardamos los resultados en una lista de listas
         }
      }
  }
}
```


```{r}
results_frame
```



```{r, echo = T, results = 'hide'}
#for (i in descripciones) {
#  print(c(i, nrow(data[ data$Descripción == i, ] ) ))
#}
```


```{r}
data_Staph = data[ data$Descripción == "Staphylococcus epidermidis",]

results <- glm(Penicilina...Sensibilidad ~ Edad.del.Paciente+Sexo.del.Paciente+Peso, data_Staph, na.action = na.omit,family =quasi())
summary(results)

```

```{r}
par(mfrow = c(2,2))
plot(results)
```

```{r}
data_haem = data[ data$Descripción == "Staphylococcus haemolyticus",]

results <- glm(Penicilina...Sensibilidad ~ Edad.del.Paciente+Sexo.del.Paciente+Peso, data_haem, na.action = na.omit,family =quasi())
#summary(results)
```

# Arbol de decisiones

Primero incluimos la libreria:

```{r}
library(rpart)
```


Probamos con el organismo para el cual hay más pacientes. Y un tipo de medicamento con una distribución en la cual apaarecen las tres posibilidades de sensibilidad. 

```{r}
data_epi = data[ data$Descripción == "Staphylococcus epidermidis",]

tree_model <- rpart(Linezolid...Sensibilidad ~ Edad.del.Paciente + Sexo.del.Paciente + Peso, data = data_epi, na.action = na.omit)

summary(tree_model)
```

Ahora, podemos modificar el bucle para calcular los modelos logisticos y asi generalizar para los arboles de decisión, cambiando los nombres de las variables para guardar los resultados. 

```{r}
results_trees <- list()  #Actualizar para poder guardar con cada descripcion un lista de dataframes de medicamentos
for(i in descripciones){
  if ( sum(data$Descripción == i) < 20 ){ #Filtramos para ver si hay cantidad suficiente de datos para hacer estadistica
    next;
  }else{
    results_frame[[i]] <- list()
    data_Aux = data[ data$Descripción == i,] #Lista auxiliar en funcion del organismo
    for(j in medicamentos){ #Columnas correspondientes sensibilidad de cada medicamentos
        dim <- length(data_Aux[[j]]) 
        numnas <-  sum(is.na(data_Aux[[j]]))
        res <- dim - numnas 
        if(res <= 3  ){ #Si es nula la obviamos del analisis y si solo hay un caso tambien pasamos
           next;
         }else {
            #print(j)
            tree_model <- rpart(paste0(j ," ~ Edad.del.Paciente*Sexo.del.Paciente+Peso"), data = data_Aux, na.action = na.omit)
            
            results_trees[[i]][[j]]<- tree_model #Guardamos los resultados en una lista de listas
         }
      }
  }
}


```



```{r}
# Plot the tree
plot(tree_model)
text(tree_model, use.n = TRUE)
```


Guardo el antibiograma limpio.
```{r}
#data <- subset(data, select = -c(Servicio))
write.table(data, file = "Antibiogramaclean.csv" , sep = "\t")
```
